---
title: "Statistics"
---

## 통계 검정

```{r include=F}
knitr::opts_chunk$set(warning=F,message=F)
library(tidyverse)

```

```{r}
st_aqara <- read.csv("eda.csv")
st_aqara %>% glimpse()

```

```{r}
st_aqara <- st_aqara %>% 
  mutate(timestamp = as.POSIXct(timestamp)) %>% 
  mutate_if(is.character, as.factor)
st_aqara %>% 
  str()
```

### Occupancy 유무에 따라 CO2 평균값에 차이가 있는지 검정

```         
Null Hypothesis: occupancy 유무에 따른 CO2평균값의 차이는 없다.

Alternative Hypothesis: occupancy 유무에 따른 CO2평균값의 차이가 있다.
```

```{r}
result <- t.test(co2 ~ occupancy,data=st_aqara)
result

```

```{r}
co2_occupancy <- lm(co2 ~ occupancy,data=st_aqara)
plot(co2_occupancy)
```

```{r}
# residual normality test
shapiro.test(resid(co2_occupancy))
co2_detection <- st_aqara %>% 
  filter(occupancy=="detection") %>% 
  select(co2)
co2_non_detection <- st_aqara %>% 
  filter(occupancy=="non_detection") %>% 
  select(co2)
# when detected, normality test
shapiro.test(co2_detection$co2)
# when not detected, normality test
shapiro.test(co2_non_detection$co2)

```

위의 Shapiro-Wilk 정규성 결과에 따라 정규성을 따르고 있지 않으므로 비모수 검정 시행(Wilcox 순위합 검정)

```{r}
result <- wilcox.test(co2 ~ occupancy,alternative="two.sided",data=st_aqara)
result
```

Wilcoxon rank sum test결과 유의확률이 유의수준(0.05)보다 작으므로, 귀무가설을 기각한다. 즉, occupancy유무에 따라 co2의 평균값에 유의한 차이를 보인다.

### Occupancy 유무에 따라 Temperature 평균값에 차이가 있는지 검정

Null Hypothesis: occupancy 유무에 따른 Temperature평균값의 차이는 없다.

Alternative Hypothesis: occupancy 유무에 따른 Temperature평균값의 차이가 있다.

```{r}
# Normality Test
with(st_aqara,shapiro.test(temperature))
```

위의 Shapiro-Wilk 정규성 검정 결과, 정규성을 따르지 않으므로 Wilcox 순위합 검정을 시행한다.

```{r}
result <- wilcox.test(temperature ~ occupancy,alternative="two.sided",data=st_aqara)
result
```

Wilcoxon rank sum test결과 유의확률이 유의수준(0.05)보다 작으므로, 귀무가설을 기각한다. 즉, occupancy유무에 따라 temperature의 평균값에 유의한 차이를 보인다.

### Occupancy 유무에 따라 Humidity 평균값에 차이가 있는지 검정

Null Hypothesis: occupancy 유무에 따른 Humidity 평균값의 차이는 없다.

Alternative Hypothesis: occupancy 유무에 따른 CO2평균값의 차이가 있다.

```{r}
# Normality Test
with(st_aqara,shapiro.test(humidity))
```

위의 Shapiro-Wilk 정규성 검정 결과, 정규성을 따르지 않으므로 Wilcox 순위합 검정을 시행한다.

```{r}
result <- wilcox.test(humidity ~ occupancy,alternative="two.sided",data=st_aqara)
result
```

Wilcoxon rank sum test결과 유의확률이 유의수준(0.05)보다 작으므로, 귀무가설을 기각한다. 즉, occupancy유무에 따라 humidity의 평균값에 유의한 차이를 보인다.

### fp2와 occupancy 의 독립성 검정

Null Hypothesis: fp2와 occupancy는 독립이다. (두 변수사이에는 아무런 관련이 없다.)

Alternative Hypothesis: fp2와 occupancy는 독립이 아니다. (두변수 사이에는 관련이 있다.)

#### Contingency Table

```{r}
ct <- with(st_aqara,table(fp2,occupancy))
ct
```

#### Chi-square 독립성 검정

```{r}
result <- chisq.test(ct)
result
```

Chi-square 독립성 검정 결과에 따라 p-value값이 유의수준(0.05)보다 작으므로, 귀무가설을 기각할 수 있다. 즉, fp2와 occupancy와 상호 관련이 있다.

#### Chi-square검정의 신뢰성

```{r}
result$expected
```

위 각 셀의 기대값이 모두 5보다 크므로 Chi-square검정은 신뢰할 수 있으므로 위 검정을 받아 드린다.
